臺灣臺南地方法院柳營簡易庭民事判決
111年度營小字第320號
原      告  黃麗綺  

被      告  林冠銘  


訴訟代理人  李唯禎  
上列當事人間請求侵權行為損害賠償事件，經本院柳營簡易庭於
民國111年6月21日言詞辯論終結，判決如下：
    主      文
一、被告應給付原告新臺幣2,345元。
二、原告其餘之訴駁回。
三、訴訟費用新臺幣1,000元，由被告負擔新臺幣50元，其餘由
    原告負擔。
四、本判決原告勝訴部分得假執行。
    事實及理由
一、原告起訴主張：被告於民國111年1月4日下午5時15分許，將
    車牌號碼000-00號營業小貨車(下稱系爭A車)臨停在臺南市○
    ○區○○路000號前之圓環紅線上(下稱系爭地點)，致原告駕駛
    訴外人黃稚堯所有車牌號碼000-0000號自小客車(下稱系爭B
    車)在該處倒車時不慎與系爭A車發生擦撞(下稱系爭事故)，
    系爭B車因而受損。系爭B車經送維修車廠修繕，其修理費用
    為新臺幣(下同)43,850元(零件38,550元、拆裝工資1,800元
    、烤漆3,500元)，該車之車損請求權並已經該車所有權人黃
    稚堯債權讓與與原告，爰依侵權行為法律關係請求被告負損
    害賠償責任等語。並聲明：被告應給付原告43,850元。
二、被告則以：被告對於系爭事故確有過失，然被告之違規行為
    僅為肇事次因。又原告請求之車輛修理費中關於零件部分應
    計算折舊。並聲明：原告之訴駁回。
三、得心證之理由：
  ㈠對於被告於上開時間將系爭A車違規臨停在系爭地點，致原告
    駕駛系爭B車倒車時與系爭A車發生擦撞而生系爭事故，系爭
    B車因此受損，系爭B車修理費用為43,850元，系爭B車所有
    權人黃稚堯已將該車車損請求權債權讓與與原告等情，為兩
    造所不爭執，堪信為真實。
  ㈡因故意或過失，不法侵害他人之權利者，負損害賠償責任，
    民法第184條第1項前段定有明文。又汽車臨時停車時，應依
    下列規定：三、設有禁止臨時停車標誌、標線處所不得臨時
    停車，道路交通安全規則第111條第1項第3款亦有明文。查
    被告將系爭A車臨停在設有禁止臨時停車標線之系爭地點，
    嗣遭原告駕駛系爭B車倒車擦撞而致系爭B車受損，乃過失侵
    害黃稚堯對系爭B車之所有權，而黃稚堯已將該車之損害賠
    償請求權債權讓與與原告，依上開說明，被告自應就系爭B
    車受損所生損害對原告負損害賠償之責。
  ㈢汽車、機車或其他非依軌道行駛之動力車輛，在使用中加損
    害於他人者，駕駛人應賠償因此所生之損害，民法第191條
    之2前段定有明文。且物被毀損時，被害人除得依民法第196
    條請求賠償物被毀損所減少之價額，得以修復費用為估定之
    標準，但以必要者為限，例如：修理材料以新品換舊品，應
    予折舊(最高法院77年度第9次民事庭會議決議(一)參照)。
    原告主張系爭B車因系爭事故之發生而需支出修復費用43,85
    0元，業已提出裕順汽車保養廠維修單為據，堪信為真實。
    惟被告抗辯就維修費中關於零件之部分應予折舊，自應依上
    開說明計算折舊。易言之，原告固得請求被告賠償修復費用
    ，惟關於更新零件部分之請求，應以扣除按汽車使用年限計
    算折舊後之費用為限。惟系爭B車之出廠日期為104年3月，
    迄111年1月4日因系爭事故受損時，已超過5年耐用年限，因
    耐用年數已滿，不再予以折舊，僅按平均法計算其殘值，是
    系爭B車之修復費用中零件部分之殘值應為6,425元【計算式
    ：38,550元(5年＋1)＝6,425元】。據此，原告系爭B車所受
    損害額應為11,725元【計算式：零件6,425元＋拆裝工資1,80
    0元＋烤漆3,500元＝11,725元】。
  ㈣損害之發生或擴大，被害人與有過失者，法院得減輕賠償金
    額或免除之，民法第217條第1項定有明文。此項規定之目的
    ，在謀求加害人與被害人間之公平，故在裁判上法院得以職
    權減輕或免除之。又汽車倒車時，應依下列規定：二、應顯
    示倒車燈光或手勢後，謹慎緩慢後倒，並應注意其他車輛及
    行人，道路交通安全規則第110條第2款亦有明文。經查，系
    爭事故之發生過程，經本院當庭勘驗系爭A車之行車記錄器
    影像，勘驗內容為：⒈畫面時間自2022年1月4日17時47分50
    秒起至同日17時48分12秒止：被告駕駛車輛行經圓環，途中
    見原告車輛停放於人行道上，被告緩慢向路邊停靠，於通過
    原告車輛之後方停止。⒉畫面時間自2022年1月4日17時48分1
    3秒起至48分21秒止：原告開始倒車，於48分16秒時，原告
    停止倒車，於48分18秒時繼續倒車，於48分21秒時撞擊被告
    所停放之車輛，有勘驗筆錄在卷可佐，被告所駕駛之系爭A
    車停止後，原告始駕駛系爭B車開始倒車，由倒車過程可知
    ，原告因發現被告所停放之系爭A車，而有倒車中斷之情況
    ，然原告卻選擇繼續倒車，導致兩車發生擦撞，堪認系爭事
    故之發生，除被告違規停車外，原告倒車時亦有誤判、疏失
    、未謹慎倒車之過失，何況原告駕駛系爭B車亦違規停放在
    人行道上（人行道上漆有「禁止臨時停車」），有現場照片
    可稽，本院乃審酌兩造肇事原因之輕重，認原、被告各應負
    擔百分之80、百分之20之肇事責任為適當。準此，原告所受
    損害金額雖為11,725元，然其對於損害之發生既與有過失，
    依過失相抵之法則，自應依比例減輕被告之賠償金額，是原
    告得請求被告賠償之損害金額在2,345元(11,725元×0.2＝2,3
    45元)範圍內，應予准許，逾此範圍之請求，則無理由，應
    予駁回。
四、從而，原告依侵權行為法律關係請求被告給付2,345元，為
    有理由，應予准許；逾此部分之請求，則無理由，應予駁回
    。又本件乃因小額事件涉訟所為被告部分敗訴之判決，依民
    事訴訟法第436條之20之規定，就原告勝訴部分，應依職權
    宣告假執行。
五、按各當事人一部勝訴、一部敗訴者，其訴訟費用，由法院酌
    量情形，命兩造以比例分擔或命一造負擔，或命兩造各自負
    擔其支出之訴訟費用；法院為訴訟費用之裁判時，應確定其
    費用額，民事訴訟法第79條、第436條之19第1項分別定有明
    文。本件訴訟費用額確定為1,000元(即第一審訴訟費用)，
    且原告為一部勝訴、一部敗訴。本院審酌原告勝訴部分之金
    額與原告全部請求金額之比例，認應由被告負擔50元，其餘
    由原告負擔，爰判決如主文第3項所示。
六、據上論結，本件原告之訴為一部有理由，一部無理由，依民
    事訴訟法第436條之23、第436條第2項、第79條、第436條之
    19第1項、第436條之20，判決如主文。
中　　華　　民　　國　　111 　年　　6 　　月　　28　　日
                  臺灣臺南地方法院柳營簡易庭
                              法  官  陳協奇
以上正本係照原本作成。
如不服本判決，應於送達後20日內，向本院提出上訴狀並表明上
訴理由（依民事訴訟法第436條之24第2項之規定，對於小額程序
之第一審判決提起上訴，非以其違背法令為理由，不得為之），
如於本判決宣示後送達前提起上訴者，應於判決送達後20日內補
提上訴理由書（須附繕本）。且上訴狀內應記載表明（一）原判
決所違背之法令及其具體內容。（二）依訴訟資料可認為原判決
有違背法令之具體事實。　　　　　　　　　　　　　　　
中　　華　　民　　國　　111 　年　　6 　　月　　28　　日
　　　　　　　　　　　　　　　書記官  洪季杏